臺灣板橋地方法院民事裁定　　　　　　　93年度訴字第1182號
原　　　告　己○○
訴訟代理人　徐南城律師
複代理人　　王秋滿律師
複代理人　　詹璧如律師
被　　　告　戊○○○已死亡）.
　　　　　　　　　　　原住臺北.
上列當事人間請求確認徵收補償費請求權存在事件，本院裁定如
下：
    主      文
原告之訴駁回。
訴訟費用由原告負擔。
    理      由
一、原告主張：原告為坐落重測前臺北縣樹林市○○段528 、52
    8-1 、528-2 、530 、533 、528-4 、533-2 共7 筆土地（
    下稱528 等7 筆土地之所有權人，原告由黃友三與陳榮訂立
    耕地租約，原告另所有同段528-1 、526-1 地號與訴外人李
    金城訂立耕地三七五租約，民國54年12月12日原告與陳榮、
    李金城分別協議終止耕地三七五租約，由代書陳乃桓書立，
    許北峰、陳連成、陳義雄見證三七五退耕協議書之成立，其
    中陳連成、陳義雄為陳榮之長子及次子，依原告與陳榮之退
    耕協議書第2 條約定：原告同意補償陳榮轉業補償費新臺幣
    （下同）89,350元，應於契約成立時先付69,350元，其餘20
    ,000 元 則於陳榮將終止租約所需證件並蓋妥印鑑章後交付
    予原告同時一次付清，其中69,350元於扣除陳榮所欠當期谷
    租3,600 台斤，每百台斤24 0元計算，應扣除8,640 元後，
    其餘60,710元由原告以板橋彰化銀行帳號1-54號BN-13945號
    給付，陳榮及李金城亦均將耕地返還原告，原告委由陳乃桓
    向樹林市公所辦理耕地三七五租約之註銷登記，兩造間就52
    8 等7 筆土地之耕地三七五租約確已協議終止而不存在，復
    經鈞院93年度訴字第741 號判決確認兩造間租佃關係確已終
    止。又坐落臺北縣樹林市○○段528-4 地號土地（下稱528-
    4 土地）係於86年9 月18日由528-2 地號土地（下稱528-2
    土地）分割，533-2 地號土地（下稱533-2 土地）係於86年
    9 月18日由533 地號土地（下稱533 土地）分割，其中528-
    4 土地、533-2 土地經臺北縣政府於90年10月22日以北府地
    用字第375083號函公告徵收，528-4 土地佃農部分徵收補償
    費831,040 元、533-2 土地徵收補償費118,860 元，合計94
    9,900 元（下稱系爭徵收補償費），由臺北縣政府依平均地
    權條例第11條第1 、2 項規定補償耕地承租人，惟查原告與
    陳榮間就528-4 土地、533- 2土地之耕地三七五租約既已合
    法終止，自應由原告領取，兩造間所存法律關係，既有爭議
    ，原告自有提起確認之訴以除去不安之狀態等情，聲明求為
    判決：確認528-4 土地、53 3-2土地於90年10月22日臺北縣
    政府北府地用字第375083號公告徵收之徵收補償費（即系爭
    徵收補償費）949,900 元，原告對臺北縣政府之徵收補償費
    請求權存在等語。
二、查原告係於93年7 月8 日提起本件訴訟，被告戊○○○於原
    告起訴前之93年1 月20日死亡，有原告提出除戶戶籍謄本1
    件在卷可憑（見本院卷(一)第293 頁），原告雖於93年9 月10
    日以追加被告狀追加戊○○○之繼承人甲○○、丁○○、丙
    ○○、乙○○、庚○○為被告，且該追加被告狀未列戊○○
    ○為被告，惟原告迄未撤回戊○○○部分之訴訟。
三、按當事人死亡者，法院應裁定駁回原告之訴，民事訴訟法第
    249 條第1 項第3 款定有明文，戊○○○既於原告起訴前死
    亡，揆諸前開規定，該部分之訴顯不合法，應予裁定駁回。
四、依民事訴訟法第249 條第1 項第3 款，第95條，第78條，裁
    定如主文。
中　　華　　民　　國　　94　　年　　8 　　月　　5 　　日
                  民事第一庭    法　官　周舒雁
以上正本係照原本作成
如對本裁定抗告須於裁定送達後10日內向本院提出抗告狀，並應
繳納抗告費新台幣1,000元。
中　　華　　民　　國　　94　　年　　8 　　月　　10　　日
                            書記官　張坤校
